ACORDAO-COMPLETO-2370513

ACÓRDÃO DE RELAÇÃO

ACÓRDÃO DE RELAÇÃO 2061/2019 ATA 34/2019 - PLENÁRIO

Acórdão 2061/2019-TCU-Plenário
Trata-se de representação formulada pela empresa Fonseca e Telles pinturas em Geral Eireli acerca de possíveis irregularidades em pagamentos relativos ao Contrato 5/2019, celebrado entre a empresa e o Instituto Federal do Espírito Santo – Ifes – Campus Colatina.
O representante alega, em síntese, que: celebrou o Contrato 5/2019 com o jurisdicionado em 10/5/2019, mas até o momento não recebeu quaisquer pagamentos pelos serviços prestados; os pagamentos pelos serviços prestados referentes aos meses de junho e julho de 2019, primeiro e segundo mês do contrato, nos valores de R$ 37.288,82 (Nota Fiscal 179/2019) e R$ 45.507,03 (Nota Fiscal 193/2019) , ainda não foram realizados; a contratante, por meio de mensagem à contratada, informou que iria atrasar o pagamento por quatro meses; foi emitida nota de empenho no valor de R$ 1.000,00 e não com o valor contratado.
O representante requer, dentre outras medidas, a concessão de medida liminar para determinar o imediato pagamento das notas fiscais.
Considerando que, diante dos argumentos trazidos aos autos, não se verifica o predomínio de interesse público apto a justificar o exercício da competência fiscalizatória desta Corte de Contas, mas sim um conflito entre a contratada e a instituição pública contratante;
considerando que não cabe ao Tribunal de Contas da União a solução de controvérsia envolvendo direito subjetivo de empresa particular frente à Administração Pública;
considerando o disposto no art. 103, §1°, da Resolução TCU 259/2014, segundo o qual, o exame de admissibilidade das denúncias e representações deverá levar em conta a existência de interesse público no trato da suposta ilegalidade apontada;
considerando que é pacífica a jurisprudência deste Tribunal no sentido de que a competência da Corte está adstrita à observância do interesse público, conforme asseverado, dentre outros, pelos Acórdão 1621/2011-TCU-Primeira Câmara (Rel. Min. Valmir Campelo) , 2.471/2011 - 2ª Câmara (Rel. Min. André de Carvalho) , 1.462/2010 - Plenário (Rel. Min. Marcos Bemquerer) , e 1.631/2010 – Plenário (Rel. Min. Benjamin Zymler) ;
os ministros do Tribunal de Contas da União, reunidos em sessão de Plenário, ACORDAM, por unanimidade, de acordo com os pareceres emitidos nos autos e com fundamento no art. 143, inciso III, do Regimento Interno, em:
a) não conhecer da presente representação, pois ausentes os requisitos de admissibilidade previstos no art. 235, c/c o art. 237, parágrafo único, do Regimento Interno e no art. 103, §1°, da Resolução TCU 259/2014, restando, por consequência, prejudicada a análise da medida cautelar requerida;
b) dar ciência do presente acórdão à representante e ao Instituto Federal do Espírito Santo – Ifes;
c) arquivar o presente processo.
1. Processo TC-Processo 027.357/2019-8 (REPRESENTAÇÃO) 
1.1. Classe de Assunto: VII.
1.2. Representante: Fonseca e Telles Pinturas em Geral Eireli (CNPJ 16.972.514/0001-49) .
1.3. Unidade: Instituto Federal de Educação, Ciência e Tecnologia do Espírito Santo.
1.4. Relatora: ministra Ana Arraes.
1.5. Representante do Ministério Público: não atuou.
1.6. Unidade Técnica: Secretaria de Controle Externo de Aquisições Logísticas (Selog) .
1.7. Representação legal: não há.
1.8. Determinações/Recomendações/Orientações: não há.

Fonseca e Telles Pinturas em Geral Eireli (CNPJ 16.972.514/0001-49).

ANA ARRAES

não há.

Não atuou.

REPRESENTAÇÃO (REPR)

Secretaria de Controle Externo de Aquisições Logísticas (Selog).